【裁判字號】    99,聲,299
【裁判日期】    991227
【裁判案由】    停止執行
【裁判全文】
臺灣板橋地方法院民事裁定               99年度聲字第299號
聲  請  人  陳麗吟
代  理  人  陳清進律師
            蔣彥威律師
            歐家佑律師
相  對  人  陳信仲
上列當事人間聲請停止執行事件，本院裁定如下：
    主  文
聲請人供擔保新臺幣肆佰壹拾壹萬肆仟壹佰陸拾肆元後，本院九
十九年度司執字第八二八九五號拍賣抵押物強制執行事件之強制
執行程序，於本院九十九年度重訴字第四六六號債務人異議之訴
等事件判決確定前應暫予停止。
    理  由
一、按有回復原狀之聲請或提起再審或異議之訴，或對於和解為
    繼續審判之請求，或提起告調解無效之訴、撤銷調解之訴，
    或對於許可強制執行之裁定提起抗告時，法院因必要情形或
    依聲請定相當並確實之擔保，得為停止強制執行之裁定，強
    制執行法第18條第2項定有明文。又法院依強制執行法第18
    條第2項定擔保金額而准許停止強制執行之裁定者，該項擔
    保係備供債權人因停止執行所受損害之賠償，其數額應依標
    的物停止執行後，債權人未能即時受償或利用該標的物所受
    之損害額，或其因另供擔保強制執行所受之損害額定之，非
    以標的物之價值或其債權額為依據（最高法院86年度台抗字
    第442號裁判參照）。
二、查聲請人主張相對人以本院99年度司拍字第611號裁定為執
    行名義，聲請強制執行拍賣聲請人所有如附表所示不動產，
    現為本院99年度司執字第82895號拍賣抵押物強制執行事件
    （下稱系爭執行事件，執行抵押債權金額為新台幣〈下同〉
    1,898萬8,450元）執行中，聲請人已提起本院99年度重訴字
    第466號債務人異議之訴等事件（下稱系爭本案事件），起
    訴請求撤銷強制執行程序等情，業據本院調取系爭執行事件
    及系爭本案事件卷宗查明屬實，依首揭說明，聲請人聲請供
    相當擔保而停止執行，自屬應予准許。本院以系爭本案事件
    係得上訴第三審，參考各級法院辦案期限實施要點規定，其
    第一、二、三審審判案件之期限分別為1年4月、2年、1年，
    合計4年4月，依債權金額年息百分之5之法定利息計算，聲
    請人提起債務人異議之訴，聲請供擔保而停止執行，致相對
    人執行延宕所可能遭受之損害額約為411萬4,164元（18,988
    ,450×5%〈4＋4/12〉＝4,114,164.16，元以下四捨五入
    ），爰酌定擔保金額如主文所示。
三、依強制執行法第18條第2項，裁定如主文。
中    華    民    國    99    年    12    月    27    日
                  民事第二庭    法  官  連士綱
以上正本係照原本作成
如對本裁定抗告，應於收受裁定正本送達後10日內向本院提出抗
告狀，並繳納抗告裁判費新台幣1,000元整。
中    華    民    國    99    年    12    月    27    日
                                書記官  吳俞玲

司法院資訊處製作；財團法人民間司法改革基金會備份。
